【裁判字號】    94,訴,214
【裁判日期】    950126
【裁判案由】    毒品危害防制條例
【裁判全文】
臺灣臺東地方法院刑事判決               94年度訴字第214號
公  訴  人  臺灣臺東地方法院檢察署檢察官
被      告  乙○○
上列被告因毒品危害防制條例案件，經檢察官提起公訴（九十四
年度毒偵字第二八五號），嗣因被告就被訴事實為有罪之陳述，
本院告知被告簡式審判程序之旨，並聽取當事人之意見後，裁定
改由受命法官獨任依簡式審判程序進行，判決如下：
    主  文
乙○○連續施用第一級毒品，累犯，處有期徒刑拾月，扣案之海
洛因壹包（淨重貳點玖肆公克）沒收銷燬之，扣案之包裹上開海
洛因之包裝袋壹個沒收；又連續施用第二級毒品，累犯，處有期
徒刑捌月，扣案之安非他命壹包（毛重零點貳公克）沒收銷燬之
，扣案之包裹上開安非他命之包裝袋壹個、燭台貳具、打火機參
只、吸食器壹組及橡皮管壹條均沒收；應執行有期徒刑壹年肆月
，扣案之海洛因壹包（淨重貳點玖肆公克）、安非他命壹包（毛
重零點貳公克）均沒收銷燬之，扣案之包裹上開海洛因之包裝袋
壹個、包裹上開安非他命之包裝袋壹個、燭台貳具、打火機參只
、吸食器壹組及橡皮管壹條均沒收。
    事  實
一、乙○○前於民國八十八年間因竊盜案件，經本院判處有期徒
    刑八月確定，並於八十九年十一月四日執行完畢；另於八十
    七年間因施用毒品案件，經臺灣臺東地方法院檢察署檢察官
    聲請本院裁定送觀察、勒戒，因有繼續施用毒品之傾向，由
    臺灣臺東地方法院檢察署檢察官聲請本院裁定送強制戒治，
    於八十九年五月一日戒治期滿出所，經臺灣臺東地方法院檢
    察署檢察官不起訴處分確定後，竟仍不知悛悔，復基於施用
    第一級毒品海洛因（下稱海洛因）之概括犯意，於其後五年
    內之九十四年一月初某日起至同年七月三十一日中午十二時
    止，在臺東縣臺東市○○路一八０號二樓二０一室范晏維住
    處（起訴書誤載為傳廣路）、臺東縣臺東市○○路夜市公共
    廁所內及臺東縣臺東市區某不詳處所處，先後施用海洛因多
    次。又基於施用第二級毒品安非他命（下稱安非他命）之概
    括犯意，於其後五年內之九十四年一月初某日起至同年七月
    三十日下午四時許止，在上開范晏維住處、上開四維路夜市
    公共廁所內及臺東縣臺東市海濱公園游泳池旁公共廁所內，
    先後施用安非他命多次。嗣於九十四年八月一日下午四時許
    ，經警持搜索票在上開范晏維住處內查獲，並扣得海洛因乙
    包（淨重二點九四公克）、安非他命乙包（毛重０點二公克
    ）、被告所有之燭台二具、打火機三只、吸食器乙組及橡皮
    管乙條等物（惟均非專供施用毒品之用）。
二、案經臺東縣警察局臺東分局報請臺灣臺東地方法院檢察署檢
    察官偵查起訴。
    理  由
一、按本件被告所犯係死刑、無期徒刑、最輕本刑為三年以上有
    期徒刑以外之罪，其於準備程序就前揭被訴事實為有罪之陳
    述，經法官告知簡式審判程序之旨，並聽取其與公訴人之意
    見後，本院認無不得或不宜改依簡式審判程序進行之處，爰
    依刑事訴訟法第二百七十三條之一第一項，裁定本件由受命
    法官獨任進行簡式審判程序，合先敘明。
二、上揭事實業據被告乙○○於警詢、偵查及本院審理中迭次坦
    承不諱，且自被告自被告於上開時地遭警查獲後所採取之尿
    液，經送請慈濟大學濫用藥物檢驗中心鑑定之結果，確係呈
    安非他命類陽性反應及嗎啡陽性反應，此有該中心所出具濫
    用藥物尿液檢驗報告及臺東縣警察局臺東分局９４年度偵辦
    毒品案件尿液採集代碼一覽表各乙紙，在卷可稽，足堪認定
    。復有扣案之上開海洛因乙包（淨重二點九四公克）、安非
    他命乙包（毛重０點二公克）、燭台二具、打火機三只、吸
    食器乙組及橡皮管乙條等物可佐，足徵被告之自白核與事實
    相符。被告前於八十七年間因施用毒品案件，經臺灣臺東地
    方法院檢察署檢察官聲請本院裁定送觀察、勒戒，因有繼續
    施用毒品之傾向，由臺灣臺東地方法院檢察署檢察官聲請本
    院裁定送強制戒治，於八十九年五月一日戒治期滿出所，經
    臺灣臺東地方法院檢察署檢察官於八十九年五月三日以八十
    九年度戒毒偵字第四五號不起訴處分確定乙情，有臺灣高等
    法院被告前案紀錄表及該不起訴處分書各乙份可佐，亦堪認
    定。被告上開施用海洛因及安非他命之多次犯行均臻明確，
    應予依法論科。
三、核被告所為，係犯毒品危害防制條例第十條第一項之施用第
    一級毒品罪及同條例第十條第二項之施用第二級毒品罪。被
    告先後持有海洛因及安非他命之低度行為，為其先後持以施
    用海洛因及安非他命之高度行為所吸收，均不另論擬。被告
    先後多次施用海洛因及安非他命之行為，均時間緊接，所犯
    構成要件相同，顯係基於同一之概括犯意所為，均為連續犯
    ，應依刑法第五十六條之規定均論以一罪，並均加重其刑。
    被告就所犯上開二罪間，其犯意各別，要件不同，應予分論
    併罰。又被告前於民國八十八年間因竊盜案件，經本院判處
    有期徒刑八月確定，並於八十九年十一月四日執行完畢，此
    有臺灣高等法院被告前案紀錄表乙份可佐，其復於五年內，
    再犯有期徒刑以上之上開二罪，均為累犯，應依刑法第四十
    七條之規定，加重其刑，並依法遞加重之。爰審酌被告前曾
    受有期徒刑之執行完畢，復曾因施用毒品，經送觀察勒戒，
    竟仍不知悛悔，復於其復五年內之多次施用海洛因及安非他
    命多次，不僅損及其個人健康，亦嚴重危害社會安全及被告
    犯罪後坦承犯行，態度尚可態度等一切情狀，分別量處如主
    文所示之刑，並定應執行之刑，以資儆懲。
四、扣案之海洛因乙包（淨重二點九四公克）及安非他命乙包（
    毛重０點二公克），分別含第一級毒品海洛因及第二級毒品
    甲基安非他命成分，有法務部調查局九十四年十一月一日調
    科壹字第二六００００三００○號鑑定通知書及行政院衛生
    署管制藥品管理局九十四年十月二十日管檢字第０九四００
    ０九八三０號檢驗成績書各乙紙在卷可稽，爰依毒品危害防
    制條例第十八條第一項之規定，均宣告沒收銷燬之；扣案之
    包裝上開海洛因及安非他命之包裝袋二個，並非不可與毒品
    分離，為毒品之外包裝，係用於包裹毒品，防止其裸露、潮
    溼，便於攜帶施用；燭台二具、打火機三只、吸食器乙組及
    橡皮管乙條，均係供被告施用安非他命所用之物，且為被告
    所有，業據被告供承在卷，均應依刑法第三十八條第一項第
    二款規定宣告沒收。至於扣案之白粉二包（合計淨重三點五
    三公克），被告否認為其所有，且經檢驗結果均無毒品反應
    ，有法務部調查局上開鑑定通知書乙紙附卷可佐；扣案之葡
    萄糖二十二包、酒精棉片四片、夾鏈袋一大包及塑膠吸管一
    大包等物，被告亦否認為其所有，並有證人范晏維於偵查中
    證述：扣案物品中吸管、酒精棉片、葡萄糖是伊所有等語綦
    詳（見核退卷第七頁），則既非被告所有供施用毒品犯罪所
    用之物，均不併為宣告沒收。
據上論斷，依刑事訴訟法第二百九十九條第一項前段，毒品危害
防制條例十條第一項、第二項、第十八條第一項，刑法第十一條
、第五十六條、第四十七條、第五十一條第五款、第三十八條第
一項第二款，判決如主文。
本案經檢察官甲○○到庭執行職務
中    華    民    國    95    年    1    月     26    日
                        刑事第三庭  法  官  陳君鳳
上列正本證明與原本無異。
如不服本判決，應於判決送達後十日內向本院提出上訴狀。（須
附繕本）
「切勿逕送上級法院」
                                    書記官  洪月甚
中    華    民    國    95    年    1    月     26    日
附錄法條：
毒品危害防制條例第10條
施用第一級毒品者，處 6 月以上 5 年以下有期徒刑。
施用第二級毒品者，處 3 年以下有期徒刑


司法院資訊處製作；財團法人民間司法改革基金會備份。
